【裁判字號】    90,易,2676
【裁判日期】    901218
【裁判案由】    傷害
【裁判全文】
臺灣高雄地方法院刑事判決                          九十年度易字第二六七六號
    公  訴  人  臺灣高雄地方法院檢察署檢察官
    被      告  甲○○
右列被告因傷害案件，前由檢察官為不起訴處分（八十九年度偵字第一一三五三號）
，經告訴人聲請再議，台灣高等法院高雄分院檢察署檢察長發回續查，再經檢察官提
起公訴（八十九年度偵續字第三四二號），本院判決如左：
    主  文
甲○○傷害人之身體，處罰金貳仟元，如易服勞役，以參佰元折算壹日。
    事  實
一、甲○○於民國八十九年五月十八日晚間六時許，在高雄市○○○路四九九號「太
    翊租車行」內，因前向乙○○借用支票惟屆期卻未付款之故，與乙○○發生爭執
    ，竟基於傷害之犯意，徒手毆打乙○○，致乙○○受有左腹部五乘二公分紅腫之
    傷害。
二、案經乙○○訴由臺灣高雄地方法院檢察署（以下簡稱高雄地檢署）檢察官偵查起
    訴。
    理  由
一、訊據被告甲○○矢口否認有傷害犯行，辯稱：當時我與告訴人之間有發生拉扯，
    但我沒有傷害他，不知他傷勢何來云云。經查，右揭事實業據告訴人乙○○指訴
    明確，核與證人李欣樺證述：案發地點是在我經營之「太翊租車行」內，被告與
    告訴人當時為了支票的事發生爭執，進而互罵，二人推打在一起，我把他們拉開
    等情相符。而告訴人於八十九年五月十八日晚間十時至高雄地檢署申告時，經值
    日檢察官當庭目視勘驗之結果，其左腹部確有五×二公分紅腫等情，業已載明於
    當日之訊問筆錄（參照八十九年度偵字第一一三五三號偵查卷第三頁筆錄），參
    以被告於偵查中已坦承當時有與告訴人互相推打在一起，且二人均有出手等情（
    參照前開偵查卷第十四頁筆錄），從而應認告訴人之前開指訴確為真實。綜上所
    述，本案事證已臻明確，被告之犯行堪以認定。
二、核被告所為，係犯刑法第二百七十七條第一項之傷害罪。爰審酌被告前於八十四
    年間因重利案件，經判處有期徒刑三月，於八十四年五月十日易科罰金執行完畢
    （於本案不構成累犯前科），有台灣高雄地方法院檢察署刑案資料查註紀錄表、
    本院被告院內索引卡紀錄表及台灣高等法院被告全國前案紀錄表各一紙在卷可憑
    ，及其犯罪動機、方法，犯罪後否認犯行，並參酌告訴人所受傷勢，又已賠償告
    訴人（參照本院卷內所附和解書）等一切情狀，量處如主文所示之罰金刑，並諭
    知易服勞役之折算標準。
據上論斷，應依刑事訴訟法第二百九十九條第一項前段，刑法第二百七十七條第一項
，第四十二條第二項，罰金罰鍰提高標準條例第一條前段、第二條，判決如主文。
中      華      民      國    九十    年      十二      月      十八    日
                                  臺灣高雄地方法院刑事第六庭
                                      法  官  周  玉  群
右正本證明與原本無異。
如不服本判決，應於判決送達後十日內，向本院提出上訴狀。
                                      書記官  黃  英  彥
中      華      民      國    九十    年      十二      月      十八    日
附錄本案論罪科刑法條：
刑法第二百七十七條第一項：
  傷害人之身體或健康者，處三年以下有期徒刑、拘役或一千元以下罰金。


司法院資訊處製作；財團法人民間司法改革基金會備份。
